# 求助版主，电池生产企业收入确认时点的疑问

提问人：liuweisheng 时间：2021-12-13 11:23:01
A公司为电池生产商，为B公司提供电池，此电池为专用电池，A公司根据订单进行生产，如果B公司在生产过程中对型号大小等作出调整，B公司承担由此产生的存货呆滞费用。
A公司对产品的质量负责、承担运输到指定地点前的运输风险；
B公司对A公司重要材料采购有参与讨论的权利。
据此判断满足 1 、企业履约过程中所产出的商品具有不可替代用途（专用电池）
2 、且该企业在整个合同期间内有权就累计至今已完成的履约部分收取款项。（如果B公司在生产过程中对型号大小等作出调整，B公司承担由此产生的存货呆滞费用）
应该按照完工百分比确认收入，而不是客户签收。这样理解是否正确。谢谢版主解惑

回答人：chenyiwei
不应这样理解。“如果B公司在生产过程中对型号大小等作出调整，B公司承担由此产生的存货呆滞费用”并不代表“在整个合同期间内有权就累计至今已完成的履约部分收取款项”，更多地是一个保护性条款。
该事项总体上还是一项在一个时点（产品交付）确认收入的履约义务。